臺灣橋頭地方法院民事判決
110年度簡上附民移簡字第13號
原      告  張簡金冠

被      告  詹雲揚  
訴訟代理人  卓定豐  
上列當事人間請求損害賠償事件，原告提起刑事附帶民事訴訟，
經本院刑事庭以110年度交簡上附民字第10號裁定移送前來，本
院於民國111年5月4日言詞辯論終結，判決如下：
    主  文
一、被告應給付原告新臺幣50,000元。
二、原告其餘之訴駁回。
三、訴訟費用由被告負擔百分之十五，餘由原告負擔。
    事實及理由
一、被告經合法送達，未於言詞辯論期日到場，核無民事訴訟法
    第386 條各款所列情形，爰依原告聲請，由其一造辯論而為
    判決。
二、原告主張：被告於民國109年4月20日上午11時45分許，將車
    牌號碼0000-00 號自用小貨車（下稱系爭貨車）臨時停放在
    高雄市○○區○○○路000 號前，本應注意且能注意該處劃設紅
    實線，為禁止臨時停車之處所，且依當時情形，客觀上並無
    不能注意之情事，竟疏未注意及此，在上開路段臨時停車；
    適有原告騎乘車牌號碼000-000 號普通輕型機車（下稱系爭
    機車），沿同路段由西往東方向直行至該處，兩車因而發生
    碰撞（下稱系爭事故），致原告人車倒地，受有右側膝部擦
    傷、右側第一拇指指骨近端閉鎖性骨折、下頷撕裂傷（3 公
    分）（下合稱甲傷勢）、卵巢及子宮受傷（下合稱乙傷勢）
    之傷害，被告應賠償原告醫療費用新臺幣（下同）41,900元
    、不能工作損失200,000 元，及精神慰撫金100,000 元，共
    計341,900元。為此，爰依民法第184 條第1 項前段規定，
    提起本件訴訟等語，並聲明：被告應給付原告341,900元。
三、被告則以：被告不爭執系爭事故肇事經過，惟系爭事故不會
    造成乙傷勢，原告支出之醫療費用與系爭事故無關，亦無不
    能工作損失，請求之精神慰撫金數額亦屬過高。另原告有未
    注意車前狀況之與有過失等語，資為抗辯，並聲明：原告之
    訴駁回。
四、兩造不爭執之事項：
　㈠被告於109年4月20日上午11時45分許，將系爭小貨車臨時停
    放在高雄市○○區○○○路000 號前，本應注意且能注意該處劃
    設紅實線，為禁止臨時停車之處所，而依當時情形，客觀上
    並無不能注意之情事，竟疏未注意及此，在設有禁止臨時停
    車標線之路段臨時停車；適有原告騎乘系爭機車，沿同路段
    由西往東方向行駛直行至該處，兩車因而發生碰撞。
  ㈡原告因系爭事故受有甲傷勢之傷害。
  ㈢原告高職畢業、批發衣服、收入不固定；被告國中畢業、現
    職司機、月薪3 萬餘元。　
五、本件之爭點：
　㈠原告是否因系爭事故受有乙傷勢？
  ㈡原告就系爭車禍發生是否與有過失？
  ㈢原告得請求被告賠償之項目、金額各為何？
六、本院之判斷：
  ㈠原告是否因系爭事故受有乙傷勢？
　　原告主張其因系爭事故受有乙傷勢，因經濟困難，至109年1
    11月24日始開刀治療乙傷勢等語，並提出戴銘浚婦兒醫院診
    斷證明書為證。惟原告於系爭事故當日僅經診斷受有甲傷勢
    ，無其他部位之傷勢，有義大醫院醫療財團法人義大醫院診
    斷證明書、111年1月5日義大醫院字第11100043號函在卷可
    稽（見警卷第8頁、本院卷第163頁）。又經本院函詢戴銘浚
    婦兒醫院乙傷勢是否為系爭事故造成，據覆：病患（即原告
    ）系爭事故傷勢與她個人109年11月24日因子宮肌瘤等開刀
    無關聯性，有該院111年1月20日戴字第1110120002號函可據
    （見本院卷第187頁），且系爭事故係於109 年4 月20日發
    生，原告逾7 月餘始就乙傷勢就診，實難認系爭事故為導致
    原告受有乙傷勢之發生原因，本院刑事庭110年度交簡上字
    第9號判決亦同此認定，有該刑事案件全卷可按，應認定原
    告僅因系爭事故受有甲傷勢，乙傷勢則非系爭事故所致。
  ㈡原告就系爭車禍發生是否與有過失？
　⒈按汽（機）車在禁止臨時停車處，不得停車；紅實線，係設
    於路側，用以禁止臨時停車，道路交通安全規則第112條第1
    項第1款、道路交通標誌標線號誌設置規則第149條第1項第1
    款第5目分別定有明文。又汽車行駛時，駕駛人應注意車前
    狀況及兩車並行之間隔，並隨時採取必要之安全措施，亦為
    道路交通安全規則第94條第3項前段所明定。經查，被告臨
    時停車，本應注意劃設紅實線，為禁止臨時停車之處所，不
    得停車，而依系爭事故發生時天候晴、日間自然光線、柏油
    路面乾燥、無缺陷、無障礙物、視距良好等一切情狀，有道
    路交通事故調查報告表㈠及現場照片可參（見警卷第15頁、
    第28至34頁），被告應無不能注意之情事，卻疏未注意及此
    ，率然臨停，致兩造發生系爭事故，應負過失之責甚明。然
    原告騎乘系爭機車，本亦應注意車前狀況，並隨時採取必要
    之安全措施，參以原告於警詢時陳稱：系爭貨車違規停車於
    路旁，貨板放下來，伊急煞車但煞不住，不慎撞上系爭貨車
    左後方等語（見警卷第6、21頁）；復於本院陳稱：系爭貨
    車停在紅線禁止臨停處卸貨，伊要繞過去，但因被告在操作
    升降梯，伊才會擦撞到系爭貨車最左側等語（見本院卷第83
    頁），可認系爭貨車當時停放在事故地點，為靜止狀態，原
    告亦有看見系爭貨車停放於該處，倘原告有注意車前狀況，
    並隨時採取必要之安全措施，當不至撞及系爭貨車，顯見原
    告未遵守上開規定，即貿然行駛，又依上述系爭事故發生時
    一切情狀，原告並無不能注意之情事，卻疏未注意及此，致
    與被告發生碰撞，足見原告對於系爭事故之發生亦與有過失
    。
　⒉次按損害之發生或擴大，被害人與有過失者，法院得減輕賠
    償金額，或免除之，民法第217 條第1 項定有明文。本院審
    酌就系爭事故之發生，係被告先於劃設紅實線處所臨時之過
    失，其過失行為固然在先；而原告騎乘系爭機車未注意車前
    狀況，並隨時採取必要之安全措施，且在被告車輛係於日間
    光線充足又靜止之狀態，原告若有採取安全措施之情況下，
    顯有避免系爭事故發生之可能，認兩造就系爭車禍之發生，
    應各負1/2之過失責任。
  ㈢原告得請求被告賠償之項目、金額各為何？
　　按因故意或過失，不法侵害他人之權利者，負損害賠償責任
    ，民法第184條第1 項前段定有明文。再按不法侵害他人之
    身體或健康者，對於被害人因此喪失或減少勞動能力或增加
    生活上之需要時，應負損害賠償責任；不法侵害他人之身體
    、健康、名譽、自由、信用、隱私、貞操，或不法侵害其他
    人格法益而情節重大者，被害人雖非財產上之損害，亦得請
    求賠償相當之金額，民法第193 條第1 項、第195 條第1 項
    前段亦分別定有明文。被告就系爭事故發生應負過失責任，
    已如前述，其過失行為與原告所受系爭傷害間具相當因果關
    係，自應就原告所受損害負侵權行為損害賠償責任。茲就原
    告得請求被告賠付項目、金額為何，分述如下：
　⒈醫療費用：
　　原告主張其因系爭事故支出開刀費用41,900元，並提出戴銘
    浚婦兒醫院醫療費用收據為證（見本院卷第103頁）。惟乙
    傷勢非系爭事故所致，已如前述，原告自不得向被告請求乙
    傷勢之開刀費用，此部分請求，自屬無據。
　⒉不能工作損失：
　　原告陳稱其自系爭事故發生後，即未從事工作，實際休養3
    個月，其休養3個月係因乙傷勢接受手術等語（見本院卷第1
    34至135頁）。既乙傷勢非系爭事故所致，則原告因乙傷勢
    而休養之期間，自無從請求被告賠付不能工作之損失，原告
    復未舉其他證據證明，其有何因受有甲傷勢而不能工作之情
    形，此部分請求，不應准許。
　⒊精神慰撫金：
　　按法院於酌定慰撫金數額時，應斟酌加害人與被害人雙方之
    身分、資力與加害程度，及其他各種情形核定之。爰審酌原
    告高職畢業、批發衣服、收入不固定；被告國中畢業、現職
    司機、月薪3 萬餘元，原告名下有房地及投資數筆，被告名
    下無其他財產，有兩造稅務電子閘門財產所得調件明細表附
    卷可參（見本院卷證物袋），及原告因系爭事故受有甲傷勢
    等一切情狀，認原告請求精神慰撫金100,000 元為適當。
　⒋綜上所述，原告所得請求被告賠償之金額，依民法第217 條
    第1 項規定，扣除原告依其與有過失比例應負擔之部分後，
    應以50,000 元為可採（計算式：100,000 元×1/2＝50,000 
    元）。
七、綜上所述，原告依民法第184 條第1 項前段規定，請求被告
    給付50,000元，為有理由，應予准許，逾此範圍之請求，即
    屬無據，應予駁回。
八、本件事證已臻明確，兩造其餘主張陳述及所提之證據，經審
    酌後於本件判決結果無影響，爰不逐一論述，附此敘明。
九、本件原告之訴一部分有理由，一部分無理由，判決如主文。
中　　華　　民　　國　　111 　年　　5 　　月　　18　　日
                  民事第二庭  審判長法  官 謝文嵐
                                    法  官 翁熒雪
                                    法  官 許家菱
以上正本係照原本作成。
本判決不得上訴。　　　　　　　　　　　　　　　　　　
中　　華　　民　　國　　111 　年　　5 　　月　　18　　日
      　　　　　　　　　　　　      書記官 劉國偉